【裁判字號】    90,交易,266
【裁判日期】    901031
【裁判案由】    過失傷害
【裁判全文】
臺灣板橋地方法院刑事判決                          九十年度交易字第二六六號
    公  訴  人  臺灣板橋地方法院檢察署檢察官
    被      告  乙○○
右列被告因過失傷害案件，經檢察官提起公訴（九十年度偵字第六三二七號），本院
判決如左：
    主  文
本件公訴不受理。
    理  由
一、公訴意旨如起訴書所載 （如附件） 。
二、按告訴乃論之罪，告訴人於第一審辯論終結前得撤回其告訴，又告訴經撤回者，
    應諭知不受理之判決，刑事訴訟法第二百三十八條第一項、第三百零三條第三款
    分別定有明文。
三、查本件告訴人甲○○告訴被告過失傷害案件，起訴書認係觸犯刑法第二百八十四
    條第二項前段，依同法第二百八十七條前段之規定，須告訴乃論。茲據告訴人甲
    ○○撤回告訴，依照首開說明，本件爰不經言詞辯論，逕為諭知不受理之判決。
    據上論斷，應依到事訴訟法第三百零三條第三款、第三百零七條判決如主文。
中      華      民      國      九十      年      十      月    三十一  日
                                      臺灣板橋地方法院交通法庭
                                          法  官  張谷輔
右正本證明與原本無異
如不服本判決，應於送達後十日內，向本院提出上訴狀
                                          書記官  羅麗娟
中      華      民      國      九十      年      十      月    三十一  日
附件 ：
臺灣板橋地方法院檢察署檢察官起訴書                九十年度偵字第六三二七號
    被      告  乙○○  女四十二歲（民國○○○年○月○○○日生）
                        住臺北縣永和市○○路二三六巷一弄十二號二樓
                        身分證統一編號：Ｊ0000000七號
右被告因過失傷害案件，已經偵查終結，認應該提起公訴，茲將犯罪事實及證據並所
犯法條分敘如左：
            犯罪事實
一、乙○○平日係從事駕駛小貨車前往市場販賣板條之業務，於民國八十九年十二月
    二十一日十五時三十分許，駕駛車號為ＬＵ∣六九一０號自用小貨車，沿台北縣
    中和市○○路往土城市方向行駛，行駛至中和市○○路、連城路交岔路口之際，
    其本應注意汽車行駛時，應注意車前狀況，並隨時採取必要之安全措施，而依當
    時情形，又無不能注意之情形，竟疏於注意，貿然駛入上開交岔路口，適有由甲
    ○○所駕駛，車號為ＢＵＴ∣六０六號之重型機車，沿中和市○○路往中和市方
    向行駛，行經上開交岔路口，欲左轉駛入中和市○○路之際，機車右側遭乙○○
    上開自用小貨車撞及，甲○○因之人車倒地，而受有肝臟撕裂傷、右側第七至九
    肋骨骨折、全身多處撕裂傷、右眼眼窩底骨折等多處傷害。
二、案經甲○○訴由台北縣警察局中和分局報告偵辦。
            證據並所犯法條
一、訊據被告乙○○固坦承有於前開時地與告訴人甲○○發生車禍，並導致告訴人受
    傷，惟矢口否認有何犯行，辯稱：係告訴人左轉時車速過快，伊方煞車不及撞及
    告訴人機車，伊並無過失云云，惟查：被告前開犯行，業據告訴人指訴明確，並
    有道路交通事故調查報告表、診斷證明書、現場照片等附卷可稽。綜上，被告上
    開所辯應無可採，其罪嫌已堪認定。
二、核被告所為，係犯刑法第二百八十四條第二項前段之業務過失傷害罪嫌。
三、依刑事訴訟法第二百五十一條第一項提起公訴。
  此  致
臺灣板橋地方法院
中      華      民      國      九十      年      四    月    二十四    日
                                        檢察官  彭  聖  斐
右正本證明與原本無異
中      華      民      國      九十    年      五      月     十七     日
                                        書記官
附錄本案所犯法條全文
中華民國刑法第二百八十四條
 (過失傷害罪)
因過失傷害人者，處六月以下有期徒刑、拘役或五百元以下罰金，致重傷
者，處一年以下有期徒刑、拘役或五百元以下罰金。
從事業務之人，因業務上之過失傷害人者，處一年以下有期徒刑、拘役或
一千元以下罰金，致重傷者，處三年以下有期徒刑、拘役或二千元以下罰
金。


司法院資訊處製作；財團法人民間司法改革基金會備份。
